臺灣高雄地方法院刑事判決　　　　　　　100年度訴字第928號
公　訴　人　臺灣高雄地方法院檢察署檢察官
被　　　告　方民耀
指定辯護人　黃永隆律師（義務辯護）
上列被告因毒品危害防制條例案件，經檢察官提起公訴（100年
度偵字第12476號），本院判決如下：
    主  文
方民耀販賣第二級毒品《犯罪事實一、之（一）部分》，累犯，
處有期徒刑年捌月，扣案之行動電話壹支（含門號0000000000
號SIM卡壹張）沒收，未扣案之販賣毒品所得新臺幣參仟元沒收
，如全部或一部不能沒收時，以其財產抵償之；又販賣第二級毒
品《犯罪事實一、之（二）部分》，累犯，處有期徒刑肆年貳月
，扣案之行動電話壹支（含門號0000000000號SIM卡壹張）沒收
，未扣案之販賣毒品所得新臺幣參仟元沒收，如全部或一部不能
沒收時，以其財產抵償之；又販賣第二級毒品《犯罪事實一、之
（三）部分》，累犯，處有期徒刑肆年，未扣案之販賣毒品所得
新臺幣伍佰元沒收，如全部或一部不能沒收時，以其財產抵償之
。應執行有期徒刑柒年陸月，扣案之行動電話貳支（含門號0000
000000號SIM卡及0000000000號SIM卡各壹張）沒收，未扣案之販
賣毒品所得新臺幣陸仟伍佰元沒收，如全部或一部不能沒收時，
以其財產抵償之。
    事  實
一、方民耀明知甲基安非他命為毒品危害防制條例所列管之第二
    級毒品，未經許可不得販賣、持有，竟各別基於販賣第二級
    毒品甲基安非他命之犯意，先後（一）於民國99年12月某日
    ，在高雄市○○區○○街22巷1-1號3樓租屋處，以其所有之
    0000000000號行動電話與其姪子方厚凱之0000000000號電話
    連絡後，以新臺幣3000元代價，賣出甲基安非他命1包予方
    厚凱，並於交付甲基安非他命後收取現金3000元；（二）於
    100年2月28日16時許，在高雄市○○區○○街22巷1-1號3樓
    租屋處，以3000元代價賣出甲基安非他命1包予李玉亭，並
    於交付甲基安非他命後收取現金3000元；（三）於100年3
    月某日，在高雄市○○區○○街22巷1-1號3樓租屋處，以其
    所有之0000  000000號行動電話與黃清嘉之0000000000號行
    動電話連絡後，以500元代價賣出甲基安非他命1包予黃清嘉
    ，並於交付甲基非他命後收取現金500元。嗣警方接獲線報
    ，於100年4月16日12時35分，持法院所核發之搜索票前往高
    雄市○○區○○街22巷1-1號3樓執行搜索，扣得供販賣毒品
    聯絡所用之行動電話2支（含門號0000000000號SIM卡及0000
    000000號SIM卡各1張）；並同時查獲與本件販賣第二級毒品
    甲基安非他命無關之安非他命吸食器、行動電話2支（門號
    分別為0000000000、0  000000000）、殘渣袋65包、玻璃球
    管5支、第一級毒品海洛因2小包（毛重2.08、0.24公克）、
    第二級毒品甲基安非他命1小包（毛重0.64公克）等物品（
    施用及持有毒品案件經檢察官另案起訴），始悉前情。
二、案經高雄市政府警察局林園分局移送臺灣高雄地方法院檢察
    署檢察官偵查起訴。
    理  由
壹、證據能力：
一、按被告以外之人於偵查中向檢察官所為之陳述，除顯有不可
    信之情況者外，得為證據，刑事訴訟法第159條之1第2項定
    有明文。經查，本件證人方厚凱於偵查中向檢察官所為之陳
    述，業經其具結以擔保陳述之可信性，且無何顯不可信之情
    形，核之上開說明，自有證據能力。
二、按被告以外之人於審判外之陳述，雖不符前四條之規定，而
    經當事人於審判程序同意作為證據，法院審酌該言詞陳述或
    書面陳述作成時之情況，認為適當者，亦得為證據；又當事
    人、代理人或辯護人於法院調查證據時，知有第159條第1項
    不得為證據之情形，而未於言詞辯論終結前聲明異議者，視
    為有前項之同意；此刑事訴訟法第159條之5亦定有明文。經
    查，本件證人李玉婷、黃清嘉於警詢中之陳述雖係審判外之
    言詞陳述，惟均經本院於調查證據程序逐一提示並告以要旨
    ，檢察官、被告及辯護人均未於言詞辯論終結前聲明異議，
    本院審酌上開證據作成時之情況，無不當取供或違反自由意
    志而陳述等情形，且均與本案待證事實具有關聯性，認為以
    之作為本案之證據亦屬適當，自均具有證據能力，而得採為
    認定事實之證據。
貳、實體部分：
一、上開犯罪事實業經被告方民耀於本院審理中坦承不諱，核與
    證人李玉婷、黃清嘉於警詢中證述及證人方厚凱於偵查中證
    述其等向被告買受甲基安非命之情節相符；並有含門號0000
    000000號SIM卡及0000000000號SIM卡之行動電話各1支扣案
    可憑；罪證明確，被告上開販賣第二級毒品甲基安非他命之
    犯行均堪以認定。
二、核被告所為，分別係犯毒品危害防制條例第4條第2項之販賣
    第二級罪。又被告於上開各次販賣第二級毒品甲基安非他命
    前之持有第二級毒品甲基安非他命之低度行為，應為販賣之
    高度行為所吸收，不另論罪。又被告前曾因竊盜案件，經法
    院判處有期徒刑4月，經減為有期徒刑2月確定，並於96 年8
    月28日執行完畢，有臺灣高等法院被告前案紀錄表1份在卷
    可稽，其受徒刑執行完畢後，5年以內故意再犯本件有期徒
    刑以上之罪，為累犯，應依刑法第47條第1項之規定加重其
    刑（因無期徒刑部分不得加重，是僅就其餘法定刑加重其刑
    ）。又被告就上開販賣第二級毒品甲基安非他命予方厚凱之
    犯行部分，於警詢及偵查中均未經警方人員或檢察官加以詢
    問或訊問，致被告於偵查中未有機會就此部分自白，其後被
    告於本院審理中就此部分既已加以自白不諱，仍應適用毒品
    危害防制條例第17條第2項規定減輕其刑（最高法院100年度
    台上字第654號判決參照），併就此部分之犯行予以先加而
    後減。至於販賣甲基安非他命予黃清嘉及李玉亭部分，因被
    告在偵查中係否認犯罪，縱在本院審理中改為坦承而自白犯
    罪，仍與上開規定不合，無從減輕其刑，應併敘明。又販賣
    第二級毒品之人，其原因動機不一，犯罪情節未必盡同，或
    有大盤毒梟者，亦有中、小盤之分，甚或僅止於吸毒者同儕
    間為求互通有無之有償轉讓者亦有之，所造成危害社會之程
    度自屬有異，法律科處販賣第二級毒品犯罪所設之法定最低
    本刑卻同為有期徒刑7年，不可謂為不重，而被告上開販賣
    第二級毒品甲基安非他命之犯行，衡其販賣之數量、模式、
    規模、次數等亦難與大盤或中盤之毒梟相提併論，且所獲取
    之利益至多僅數千元，其因缺錢鋌而走險，是其犯罪之動機
    及情狀顯可憫恕，如依法定最輕本刑之無期徒刑科處，難謂
    符合刑罰之相當性，容有情輕法重而可憫之處，爰依刑法第
    59 條規定，對於被告3次販賣第二級毒品之犯行均酌以減輕
    其刑。審酌被告意圖營個人私利，不顧國家法令，而為上開
    之販賣毒品行為，嚴重助長毒品氾濫，並足以衍生其他犯罪
    ，嚴重危害社會治安及國民健康，所為誠屬不該，惟念及被
    告所為販賣第二級之行為，數量尚非龐大，犯後於審判中坦
    承犯行態度尚可，足見已有悔意，及其犯罪之動機、目的、
    智識程度、生活狀況等一切情狀，分別量處如主文所示之刑
    ；又按刑法第51條數罪併罰定執行刑之立法方式，採限制加
    重原則，亦即非以累加方式定應執行刑，被告每次犯罪手法
    類似，如以實質累加方式定應執行刑，則處罰之刑度顯將超
    過其行為之不法內涵，違反罪責原則，及考量因生命有限，
    刑罰對被告造成之痛苦程度，係隨刑度增加而生加乘效果，
    非以等比方式增加，是以隨罪數增加遞減刑罰方式，當足以
    評價被告行為不法性之法理（即多數犯罪責任遞減原則），
    因而定被告應執行之刑如主文所示。又扣案之行動電話2支
    （含門號0000000000號SIM卡及0000000000號SIM卡各1張）
    ，為供被告販賣第二級毒品甲基安非他所用之物，應依毒品
    危害防制條例第19條第1項之規定宣告沒收，又未扣案之現
    金6500元為被告販賣第二級毒品所得之財物，應依毒品危害
    防制條例第19條第1項規定宣告沒收，如全部或一部不能沒
    收時，以其財產抵償之。其餘扣案之安非他命吸食器、行動
    電話2支（門號分別為0000000000、000000000 0）、殘渣袋
    65包、玻璃球管5支、海洛因2小包（毛重2.08、0.24公克）
    、甲基安非他命1小包（毛重0.64公克）等物品，係供被告
    本身施用毒品之用，與本件販賣第二級毒品甲基安非他之犯
    行無關，爰不予宣告沒收。
據上論斷，應依刑事訴訟法第299 條第1 項前段，毒品危害防制
條例第4條第2項、第17條第2項、第19條第1項，刑法第11條、第
47條第1項、第59條、第51條第5款、第9款，判決如主文。
中    華    民    國  100    年      10    月    13    日
                  刑事第八庭    審判長法  官 王伯文
                                      法  官 何秀燕
                                      法  官 林俊寬
以上正本證明與原本無異。
如不服本判決應於收受送達後10日內向本院提出上訴書狀，並應
敘述具體理由；如未敘述上訴理由者，應於上訴期間屆滿後20日
內向本院補提理由書（均須按他造當事人之人數附繕本）「切勿
逕送上級法院」。
中    華    民    國  100    年      10    月    13    日
                                      書記官 吳金霞
附錄法條：
毒品危害防制條例第4條
製造、運輸、販賣第一級毒品者，處死刑或無期徒刑；處無期徒
刑者，得併科新臺幣 2 千萬元以下罰金。
製造、運輸、販賣第二級毒品者，處無期徒刑或 7 年以上有期
徒刑，得併科新臺幣 1 千萬元以下罰金。
製造、運輸、販賣第三級毒品者，處 5 年以上有期徒刑，得併
科新臺幣 7 百萬元以下罰金。
製造、運輸、販賣第四級毒品者，處 3 年以上 10 年以下有期
徒刑，得併科新臺幣 3 百萬元以下罰金。
製造、運輸、販賣專供製造或施用毒品之器具者，處 1 年以上
7 年以下有期徒刑，得併科新臺幣 1 百萬元以下罰金。
前五項之未遂犯罰之。